---
title: "Volcans"
author: "Agathe & Romane"
output: 
  flexdashboard::flex_dashboard:
    theme:
      version: 4
      bg: "white"
      fg: "#FF6633" 
      primary: "#ED79F9"
      navbar-bg: "darkorange"
    orientation: columns
    vertical_layout: fill
params:
  setup_path: ../resources/
---

<style>                     
.navbar {
  background-color:#46ACC8;
  border-color:#46ACC8;
}
.navbar-brand {
color:black!important;
}


</style>   


```{r setup, include=FALSE}
library(flexdashboard)
library(tidyverse)
library(ggplot2)
library(reshape2)
library(plotly)
```

Présentation
=======================================================================

Column {data-width=650}
-----------------------------------------------------------------------

### Présentation des donées

Oui bonjour c'est nous les employés de chez "Goodenough Assurance" j'espère que vous allez bien.

### Présentation des données

Nos données c'est sur les volcans et on cherche à assurer nos clients en cas de sinistre parce que franchement se faire ravager la maison par de la lave c'est pas fun.

Graphiques
=======================================================================


### Graphique 1

```{r}
freq <- as.data.frame(table(data$Continent))
freq <- pivot_wider(data = freq,names_from = Var1, values_from = Freq)
freq <- freq[1,]
colnames(freq)
maxmin <- data.frame("Afrique du Nord" = c(35,0), "Afrique subsaharienne" = c(35,0), "Amérique du Nord" = c(35,0), "Amérique latine" = c(35,0), "Asie de l’Est" = c(35,0), "Asie du Sud" = c(35,0), "Europe" = c(35,0),check.names=FALSE)
rownames(maxmin) <- c("Max", "Min")
freqradar <- rbind(maxmin, freq)
radarchart(freqradar,maxmin = TRUE, #custom polygon
    pcol=rgb(1,0.140,0,0.9) , pfcol=rgb(1,0.140,0,0.5) , plwd=4 , plty=1,
 
    #custom the grid
    cglcol="grey", cglty=1, axislabcol="grey", caxislabels=seq(0,35,7), cglwd=1, title = "Nombre d'éruptions par continents de 2010 à 2018",
 
    #custom labels
    vlcex=0.9 )
```

### Graphique 2



### Graphique 3


