---
title: "Volcans"
author: "Agathe & Romane"
output: 
  flexdashboard::flex_dashboard:
    theme:
      version: 4
      bg: "#FFFFCC" # couleur du texte des onglets
      fg: "#330000" # couleur du texte dans les cadres
      primary: "green"
      navbar-bg: "darkorange" # couleur de la banière du haut
    orientation: columns
    vertical_layout: fill
params:
  setup_path: ../resources/
---

<style>                     
.navbar {
background-color:#FFFFCC;
border-color:#FFFFCC;
}
.navbar-brand {
color:black!important;
}


</style>   


```{r setup, include=FALSE}
library(flexdashboard)
library(tidyverse)
library(ggplot2)
library(reshape2)
library(plotly)
library(rnaturalearth)
library(cowplot)
library(readr)
library(fmsb)
library(mapproj)
library(knitr)
```

```{r}
data <- read_delim("volcano.csv",
                   delim = ";", 
                   escape_double = FALSE,
                   trim_ws = TRUE)
#summary(data)
dataquanti <- data[,c(1,7:9,13,15:19)]

#names(data)
data$Year <- as.factor(data$Year)
data$Name <- as.factor(data$Name)
data$Location <- as.factor(data$Location)
data$Country <- as.factor(data$Country)
```


Présentation générale
=======================================================================

### Présentation de la problématique

Bienvenue chez Goodenough Insurance, spécialistes en vente d'assurance sinistre & catastrophes naturelles.

Notre entreprise prospère depuis un bon nombre d'année comme vous le savez et souhaitons depuis peu élargir nos actions à des sinistres de plus grande ampleur. Après moultes réflexions et discussion avec nos experts sur le terrain nous avons finalement choisit de nous concentrer sur les sinistres causés par les erutpions volcaniques.

### Présentation des données

Dans le but de nous renseigner sur ce sujet brulant et d'établir un plan d'attaque (zone d'interêt, hauteur du montant des dégats, etc.), nous avons utilisé les données suivantes :

Le jeu de donnée compile, sur les 10 dernières années, les activités de plus de 15 volcans différents ainsi que les données chiffrées associées qui nous intéressent dont principalement :

 - coûts des dégats matériaux
 - nombre de décès, disparus et bléssés
 
En plus de ces données, nous avons également ajoutés un équivalent "coûts des dégats humain" afin d'estimer le prix de nos assurances vie.


Graphique 1
=======================================================================


```{r}
freq <- as.data.frame(table(data$Continent))
freq <- pivot_wider(data = freq,names_from = Var1, values_from = Freq)
freq <- freq[1,]
#colnames(freq)
maxmin <- data.frame("Afrique du Nord" = c(35,0), "Afrique subsaharienne" = c(35,0), "Amerique du Nord" = c(35,0), "Amerique latine" = c(35,0), "Asie de l'Est" = c(35,0), "Asie du Sud" = c(35,0), "Europe" = c(35,0),check.names=FALSE)
rownames(maxmin) <- c("Max", "Min")
freqradar <- rbind(maxmin, freq)
radarchart(freqradar,
           axistype = 1,
           maxmin = TRUE, #custom polygon
           pcol=rgb(1,0.140,0,0.9) , pfcol=rgb(1,0.140,0,0.5) , plwd=4 , plty=1,
           
           #custom the grid
           cglcol="grey", cglty=1, axislabcol="grey", caxislabels=seq(0,35,7), cglwd=1, title = "Nombre d'éruptions par continents de 2010 à 2018",
           
           #custom labels
           vlcex=0.9 )
```


Graphique 2
=======================================================================

```{r}
data_asie <- data[data$Continent=="Asie du Sud",]
#data_asie[is.na(data_asie)] <- 0

prct <- as.data.frame(table(data_asie$Country))
prct <- prct[prct$Freq !=0, ]

prct$fraction = prct$Freq / sum(prct$Freq)
prct$ymax = cumsum(prct$fraction)
prct$ymin = c(0, head(prct$ymax, n=-1))
prct$labelPosition <- (prct$ymax + prct$ymin) / 2
prct$label <- paste0(prct$Var1, "\n value: ", prct$Freq)


ggplot(prct, aes(ymax=ymax, ymin=ymin, xmax=4, xmin=3, fill=Var1)) +
  geom_rect() +
  geom_label(x=3.5, aes(y=labelPosition, label=label), size=4) +
  scale_fill_brewer(palette=8) +
  coord_polar(theta="y") + # Try to remove that to understand how the chart is built initially
  xlim(c(2, 4)) +
  theme_void() +
  theme(legend.position = "none")+
  labs(title = "Répartitions du nombre total d'éruptions en Asie du Sud", subtitle = " de 2010 à 2018")
```


Graphique 3
=======================================================================

```{r}
try <- map_data('world')

ggplot() +
  geom_polygon(data = try,
               aes(x = long, y = lat, group = group),
               fill = 'grey') +
  geom_point(data = data %>% arrange(TOTAL_COST),
             aes(x = Longitude,
                 y = Latitude,
                 color = DAMAGE_MILLIONS_DOLLARS,
                 size = TOTAL_LIFE_COST),
             alpha = 0.8) +
  scale_color_gradientn(colors = c('#FF6600',
                                   '#330000'),
                        name = 'Coûts humain',
                        n.breaks = 4) +
  scale_size(name = 'Coûts des dégats matériels') +
  coord_map('mercator',
            xlim = c(-180,180),
            ylim = c(-50,70)) +
  theme_map() +
  theme(legend.position = 'bottom',
        legend.box = 'vertical') +
  labs(title = 'Coût des éruptions dans le monde',
       subtitle = 'Coûts matériels et humains en millions de dollars') +
  theme(plot.title = element_text(hjust = 0.5),
        plot.subtitle = element_text(hjust = 0.5))
```



